臺灣基隆地方法院刑事判決　　　　　　　 94年度簡上字第7號
上　訴　人　臺灣基隆地方法院檢察署檢察官
被　　　告　乙○○　男　23歲（民國70年9月16日生）
上列上訴人因被告因贓物案件，不服本院93年度基簡字第1002號
中華民國93年12月6 日第一審簡易判決（聲請簡易處刑案號：臺
灣基隆地方法院檢察署93年度偵字第4356號），提起上訴，本院
管轄第二審之合議庭判決如下：
    主  文
原判決撤銷。
乙○○收受贓物，累犯，處拘役伍拾日，如易科罰金，以參佰元
折算壹日。
    事  實
一、乙○○前於民國92年間因竊盜案件，經本院於92年6 月12日
    以92年度基簡字第539 號判處有期徒刑二月，並於92年10月
    23日確定，於93年3 月24日執行完畢。猶不知悔改，於93年
    11月17日12時許，在基隆市○○路87號地下室大麥町電玩店
    內，明知真實姓名年籍不詳綽號「志明」之成年男子交付之
    MOTOROLA牌，T191型之行動電話（序號為：00000000000000
    0號）一支（該支行動電話係甲○○所有，於93年11月16日9
    時許在基隆市○○路154號1樓盧耳鼻喉科診所櫃檯上，遭不
    詳姓名者所竊取），係來路不明之贓物，竟予以收受之。嗣
    於93年11月19日晚間9時許，在基隆市○○路與孝四路路口
    附近，乙○○於犯罪未發覺前，見員警盤查即主動交出上開
    行動電話，自首而接受裁判。
二、案經乙○○自首後臺灣基隆地方法院檢察署檢察官聲請簡易
    判決處刑。
    理  由
一、前揭事實，業據被告乙○○於警詢、偵查及本院審理時供承
    不諱，核與被害人甲○○於警詢指述之情節相符，此外復有
    贓物認領保管收據1 份及行動電話照片影本2 幀在卷足資佐
    証，是本案事証明確，被告犯行洵堪認定，自應依法論科。
二、核被告乙○○所為，係犯刑法第349 條第1 項之收受贓物罪
    。又被告曾受有事實欄所載有期徒刑之執行完畢，有刑案資
    料查註紀錄表及臺灣高等法院被告全國前案紀錄表在卷可按
    ，其受有期徒刑之執行完畢5 年以內再犯本件有期徒刑以上
    之罪，為累犯，應依法加重其刑。再被告於犯罪未發覺前，
    即主動向員警交出贓物、承認犯罪，業據被告於警詢、偵查
    、本院審理時供陳在卷，並與警詢筆錄記載情節相符，其對
    未發覺之罪自首並接受裁判，應依刑法第62條前段規定，減
    輕其刑，並先加後減。
三、原審予以論罪科刑，固非無見，惟查：本件被告係犯刑法第
    349 條第1 項收受贓物罪，原審判決引用檢察官聲請簡易判
    決處刑書所載事實、證據及應適用之法條，並於主文諭知被
    告「收受贓物」罪名，卻於事實理由欄三誤載所犯法條為「
    刑法第349 條第2 項」，自有未洽。檢察官之上訴意旨指摘
    原判決據上論斷及附錄法條記載「刑法第349 條第2 項」，
    適用法則顯有不當，自有理由，此部分自應由本院予以撤銷
    改判。至於檢察官以原審量刑顯屬過輕為由向本院提起上訴
    ，指摘原判決不當，然原審已詳述量刑之理由，本院審酌如
    後述，亦認原審量刑洵屬適當，故此部分上訴並無理由，附
    此敘明。爰審酌被告之素行、贓物之價值、犯罪手段、動機
    、犯後坦承犯行、態度良好等一切情狀，量處如主文第2項
    所示之刑，並諭知易科罰金之折算標準，以示懲戒。
據上論斷，應依刑事訴訟法第455 條之1 第1 項、第3 項、第
369 條第1 項前段、第299 條第1 項前段，刑法第349 條第1 項
、第47條、第62條、第41條第1 項前段，罰金罰鍰提高標準條例
第1 條前段、第2 條，判決如主文。
本案經檢察官樊家妍到庭執行職務。
中　　華　　民　　國　　94　　年　　4 　　月　　14　　日
                  刑事第一庭審判長法  官  邱志平
                                  法  官  劉桂金
                                  法  官  汪梅芬
上正本證明與原本無異。
不得上訴。
中　　華　　民　　國　　94　　年　　4 　　月　　15　　日
                                  書記官  賴敏慧
附錄法條：
中華民國刑法第349條
收受贓物者，處三年以下有期徒刑、拘役或五百元以下罰金。
搬運、寄藏、故買贓物或為牙保者，處五年以下有期徒刑、拘役
或科或併科一千元以下罰金。
因贓物變得之財物，以贓物論。
